

### **PERFIL**

Programador con 2 años de experiencia tanto en páginas web como en base de datos, siempre dispuesto con el trabajo en equipo y colaborativo, también por el gusto por la edición de imágenes y el marketing y la organización de campañas publicitarias.

## **EDUCACIÓN**

2020 - 2023

Ing. Tecnologías de la información

Universidad Politécnica de Sinaloa

2017 - 2020

**Bachillerato** 

Conalep Mazatlán 2

## **HABILIDADES**

• SQL













• GitHub







Python







# **BRIAN EDUARDO RÍOS MUÑOZ**

Front-end developer

( 669-350-0659



Calle Raúl Ledon Márquez #10909, Renato Vega



### **EXPERIENCIA**

2017 - 2019

#### **MUEBLERIA VALDEZ**

Trabajaba como auxiliar de mantenimiento en equipos de computación y tuve participación en algunas campañas de marketing.

#### 2019 - 2021

#### **TOMIMATZU**

Trabajaba en el área de ventas y servicio al cliente en la sucursal El Rosario, también realicé trabajos de reparación y mantenimiento a equipos móviles.

### **HOBBIES**

- Jugar videojuegos
- Snorkel
- Buceo
- Editar videos
- Ver series

### **IDIOMAS**

• Inglés: Básico

Español: Nativo